【裁判字號】    95,交聲,419
【裁判日期】    950630
【裁判案由】    聲明異議
【裁判全文】
臺灣彰化地方法院交通事件裁定    九十五年度交聲字第四一九號
    移送機關即
    原處分機關    交通部公路總局臺中區監理所彰化監理站
    異  議  人
    即受處分人    甲○○
上列異議人即受處分人因違反道路交通管理處罰條例案件，對於
交通部公路總局臺中區監理所彰化監理站中華民國九十五年四月
二十八日所為之裁決（彰監四字第裁六四─Ｉ00000000
號裁決書）聲明異議，本院裁定如下：
    主  文
異議駁回。
    理  由
一、原處分機關即交通部公路總局臺中區監理所彰化監理站以：
    異議人即受處分人甲○○（下稱異議人）於民國九十四年一
    月二十日十三時五十一分許，駕駛車牌號碼Ｆ九─八七四六
    號自用一般小客車，在彰化縣北斗鎮○○路口，因「駕車行
    駛道路撥接行動電話」違規，為警掣單舉發。原處分機關乃
    於九十五年四月二十八日，以異議人違反道路交通管理處罰
    條例第三十一條之一第一項「汽車駕駛人於行駛道路時，使
    用手持式行動電話進行撥接」之規定，裁處罰鍰新臺幣（下
    同）三千元，逾期則加倍處罰在案。
二、按汽車駕駛人於行駛道路時，使用手持式行動電話進行撥接
    或通話者，處三千元罰鍰，道路交通管理處罰條例第三十一
    條之一第一項定有明文。次按，行為人有違反道路交通管理
    處罰條例之情形，經警當場舉發者，應將舉發違反道路交通
    管理事件通知單填記後交付該行為人簽名或蓋章收受之；拒
    絕簽章者，並記明其事由，視為已收受，違反道路交通管理
    事件統一裁罰基準及處理細則第十一條第一項第一款亦有明
    定。
三、異議人甲○○固不否認有於前揭時、地駕駛上開車輛為警攔
    停掣單舉發一情，惟矢口否認有何行駛道路時使用手持式行
    動電話進行通話之違規行為，辯稱：其並無開車使用大哥大
    ，卻被當時執勤警員攔下開單告發云云。經查，(一)異議人確
    有於前述時、地於行駛道路時，使用手持式行動電話進行通
    話之違規事實，業據證人即掣單舉發警員乙○○於本院調查
    時，具結證稱：當天伊在北斗鎮○○路執勤要攔截違規車輛
    ，親眼目睹本件駕駛人開車時有使用行動電話，因為駕駛人
    拒簽名，所以伊對本件印象深刻；駕駛人下車後要求伊開其
    他法條，惟無具體說明要開什麼法條，只說要開比較輕的，
    伊當時確實看到駕駛人於行駛中持手機講話等語明確（見本
    院九十五年六月三十日訊問筆錄第二頁）。(二)況交通警員所
    填制舉發單上羅列之違規事實，本質上為行政處分，係公務
    員基於職務上權力，依法就特定之具體事件所為具公法上效
    果之單方行政行為，基於公務員為公法上行為具有公信力之
    原則，該行政處分當可被推定為真正，其據以依法處分之事
    實認定亦為正確，而本件員警與異議人間並無仇怨，豈甘冒
    瀆職而故意誣攀之理，該執勤警員本其維護交通秩序、安全
    職責所為之舉發，自應受到合法、正確之推定。從而，原處
    分機關依上開道路交通管理處罰條例第三十一條之一第一項
    之規定，裁處異議人罰鍰三千元，逾期則加倍處罰，並無違
    誤。本件異議為無理由，應予駁回。
四、據上論斷，爰依道路交通案件處理辦法第十九條，裁定如主
    文。
中    華    民    國    95    年    6     月    30    日
                  交通法庭    法  官  周莉菁
以上正本證明與原本無異。
如不服本裁定，應於送達後五日內，向本院提出抗告狀（須附繕
本）。
中    華    民    國    95    年    7    月      10   日
                                書記官  黃當易


司法院資訊處製作；財團法人民間司法改革基金會備份。
